【裁判字號】    92,易,335
【裁判日期】    920714
【裁判案由】    詐欺
【裁判全文】
臺灣高雄地方法院刑事判決                          九十二年度易字第三三五號
    公  訴  人  臺灣高雄地方法院檢察署檢察官
    被      告  乙○○
右列被告因詐欺案件，經檢察官提起公訴（九十一年度偵字第一六七二六號），本院
判決如左：
    主  文
乙○○連續以詐術得財產上不法之利益，處有期徒刑參月，如易科罰金，以參佰元折
算壹日。
    事  實
一、乙○○意圖免付通話費使用行動電話設備，而得不法利益之概括犯意，分別於民
    國九十年四月十八日、二十七日及同年五月二日向中華電信股份有限公司（下稱
    中華電信公司）南高雄營運處申辦0000000000號、00000000
    00號、0000000000號及0000000000號，同年四月十六日
    向該公司北高雄營運處申辦0000000000號、同年五月三日向該公司岡
    山營運處申辦0000000000號等六組行動電話門號，使中華電信陷於錯
    誤同意申租、提供通話服務，乙○○取得上開行動電話號碼後，即連續撥打國際
    電話，至九十年七月十五日止，通話費共計新台幣十四萬零八百三十二元。乙○
    ○為圖免付款之利益，先於九十年八月二十一日向中華電信南高雄營運處申報上
    開電話係被人冒名申請裝設，嗣又於九十一年二月四日辦理撤銷上開被人冒名申
    請，承認自己所申請，惟仍拒絕付款，至此中華電信公司始知受騙。
二、案經高雄市政府警察局楠梓分局移送臺灣高雄地方法院檢察署檢察官偵查起訴。
    理  由
一、訊據被告乙○○固坦承申辦上開六組行動電話門號一情不諱，惟矢口否認詐欺犯
    行，辯稱：伊於九十年六月間將上開行動電話放在機車上，而在高雄市○○路遺
    失，伊有打電話告知電信公司終止通話，但沒有去報案云云。經查：被告自九十
    年四月十六日起至同年五月三日止，向中華電信公司申請六個行動電話門號，申
    辦後密集通話，造成通話費達十四萬餘元後拒不繳納費用，且於九十年八月二十
    一日向中華電信謊報稱上開行動電話係遭人冒用所申請，又於九十一年二月四日
    再向中華電信申報上開行動電話確係伊所申請等情，業經證人即中華電信公司職
    員甲○○於警訊及本院審理時時證述綦詳（詳警卷第五頁、本院卷第七一、七二
    頁），且有行動電話申請書及同意書各六份在卷可佐（詳本院卷第一三至二六頁
    ），復有「切結書」及「撤銷冒名申裝行動電話聲明書」各一份在卷可稽（詳警
    卷第九、一六頁），是上開行動電話確為被告申請使用無疑。次查，被告於偵查
    及本院審理時雖辯稱上開手機置於機車上遺失云云，然觀之其於警訊中係供稱「
    我填寫申請書辦理上開手機，辦好後未收到手機門號」等語（見警卷第二頁背面
    ），其前後供述不一，已有可疑；且被告復辯稱：手機遺失後，伊曾以電話通知
    中華電信公司停話云云，惟經本院調閱上開六支行動電話之紀錄，並未發現有遭
    遺失而申請停話之紀錄，此有中華電信公司高雄營運處九十二年二月十八日簡便
    行文表附前開行動電話之電腦歷史查詢資料六紙在卷足憑（詳本院卷第一五、一
    七、二○、二三、二六、二八頁），是被告前開所辯，顯係卸責之詞，尚難採信
    。末查，本件被告於半個月間即申請六個行動電話門號，已如前述，且申請後均
    撥打國際電話，通話費高達十四萬零八百三十二元一事，有通話明細清單數份附
    卷可憑（詳偵卷第六至七六頁），是本件事證明確，被告詐欺得利之犯行，堪予
    認定。
二、核被告所為，係犯刑法第三百三十九條第二項之詐欺得利罪。被告先後多次詐欺
    得利犯行，時間緊接，方法相同，觸犯構成要件相同之罪名，顯係基於概括犯意
    為之，為連續犯，依刑法第五十六條之規定，以一罪論，並加重其刑。爰審酌被
    告無前科紀錄，素行尚稱良好，此有臺灣高等法院被告全國前案紀錄表在卷可稽
    ，本件詐欺所得之利益尚非鉅大，及被告犯罪後之態度等一切情狀，量處如主文
    所示之刑，併諭知易科罰金之折算標準，以資懲戒。
據上論斷，應依刑事訴訟法第二百九十九條第一項前段，刑法第五十六條、第三百三
十九條第二項、第四十一條第一項前項，罰金罰鍰提高標準條例第一條前段、第二條
，判決如主文。
本案經檢察官郭麗娟到庭執行職務。
中    華    民    國    九十二    年      七      月        十四      日
                                  臺灣高雄地方法院刑事第二庭
                                      法  官    吳為平
右正本證明與原本無異。
如不服本判決，應於判決送達後十日內，向本院提出上訴狀。
                                      書記官    曾秀鳳
中    華    民    國    九十二    年      七      月        十五      日
附錄論罪科刑法條：
中華民國刑法第三百三十九條
意圖為自己或第三人不法之所有，以詐術使人將本人或第三人之物交付者，處五年以
下有期徒刑、拘役或科或併科一千元以下罰金。
以前項方法得財產上不法之利益或使第三人得之者，亦同。
前二項之未遂犯罰之。


司法院資訊處製作；財團法人民間司法改革基金會備份。
